臺灣屏東地方法院刑事判決　　　　　　　99年度易字第1134號
公　訴　人　臺灣屏東地方法院檢察署檢察官
被　　　告　鄭慶雄
被　　　告　潘美珠
上列被告等因竊盜案件，經檢察官聲請以簡易判決處刑（聲請簡
易處刑書案號99年度偵字第9763號），本院簡易庭認不宜以簡易
判決處刑，改依通常程序審理，於準備程序進行中，因被告就被
訴事實均為有罪之陳述，經告知簡式審判程序意旨，並聽取公訴
人及被告意見後，本院裁定依簡式審判程序審理，判決如下：
    主  文
鄭慶雄共同踰越牆垣竊盜，累犯，處有期徒刑柒月。
潘美珠共同踰越牆垣竊盜，累犯，處有期徒刑柒月。
    事  實
一、鄭慶雄前於85年間分別因麻醉藥品管理條例及懲治盜匪條例
    案件，經本院各判處有期徒刑1 年、12年，2 罪定應執行刑
    為有期徒刑12年4 月確定，於98年4 月11日縮刑期滿執行完
    畢。潘美珠前於97年間因違反毒品危害防治條例及侵占案件
    ，經法院判處有期徒刑10月、4 月，2 罪定應執行刑為有期
    徒刑1 年1 月確定，於98年4 月1 日縮刑期滿執行完畢。詎
    鄭慶雄、潘美珠均不知悔改，共同意圖為自己不法之所有，
    基於竊盜之犯意聯絡，由鄭慶雄騎乘機車搭載潘美珠，於99
    年6 月14日凌晨5 時20分許，共同踰越屏東縣屏東市○○○
    路22號華全食品工廠之牆垣，潛入該工廠內，趁無人看管之
    際，徒手竊取不銹鋼鐵籠1 個，得手後，2 人合力將鐵籠由
    廠房內推出圍牆外，並固定於事先準備之手推車上，由潘美
    珠推手推車沿工業二路行進，欲運至回收廠變賣，行至工業
    二路4 號前，因行跡可疑，為警循線查獲。
二、案經屏東縣政府警察局屏東分局報請臺灣屏東地方法院檢察
    署檢察官偵查起訴。
    理  由
一、被告鄭慶雄、潘美珠所犯均係死刑、無期徒刑、最輕本刑為
    3 年以上有期徒刑以外之罪，其等於準備程序就前揭被訴事
    實均為有罪之陳述，經告知簡式審判程序之旨，並聽取其等
    與公訴人之意見後，本院認無不得或不宜改依簡式審判程序
    進行之情，爰依刑事訴訟法第273 條之1 第1 項、第284 條
    之1 規定，裁定進行簡式審判程序。
二、上揭犯罪事實，業據被告鄭慶雄、潘美珠分別於警詢、檢察
    官偵訊及本院審理時坦承不諱，核與證人華全食品工廠之義
    務管理員曾美哲於警詢及檢察官偵訊中證述明確，並有現場
    照片4 張在卷可按。被告之自白與事實相符，自可採為認定
    事實之證據，綜上足認，被告二人上開加重竊盜犯行，均事
    證明確，堪予認定。
三、論罪科刑：
(一)、按行為後法律有變更者，適用行為時之法律。但行為後之法
    律有利於行為人者，適用最有利於行為人之法律，刑法第2
    條第1 項定有明文。被告二人行為後刑法第321 條業於100
    年1 月26日以華總一義字第10000015561 號令修正公布，並
    於100 年1 月28日生效施行，查被告二人行為時之刑法第
    321 條第1 項規定：「犯竊盜罪而有左列情形之一者，處6
    月以上、5 年以下有期徒1.於夜間侵入住宅或有人居住之建
    築物、船艦或隱匿其內而犯之者。2.毀越門扇、牆垣或其他
    安全設備而犯之者。3.攜帶兇器而犯之者。4.結夥三人以上
    而犯之者。5.乘火災、水災或其他災害之際而犯之者。6.在
    車站或埠頭而犯之者。」修正後則規定：「犯竊盜罪而有下
    列情形之一者，處六月以上、五年以下有期徒刑，得併科新
    臺幣十萬元以下罰金：1.侵入住宅或有人居住之建築物、船
    艦或隱匿其內而犯之者。2.毀越門扇、牆垣或其他安全設備
    而犯之者。3.攜帶兇器而犯之者。4.結夥三人以上而犯之者
    。5.乘火災、水災或其他災害之際而犯之者。6.在車站、埠
    頭、航空站或其他供水、陸、空公眾運輸之舟、車、航空機
    內而犯之者。」核修正後之規定，法定刑較舊法增設得併科
    新台幣十萬元以下罰金，應以被告二人行為時之規定較為有
    利。
(二)、核被告鄭慶雄、潘美珠所為，均係犯修正前刑法第321 第1
    項第2 款踰越牆垣之加重竊盜罪，被告二人間就上開竊盜犯
    行有犯意之聯絡，行為之分擔，均為共同正犯。公訴意旨原
    認被告二人係犯刑法第320 條第1 項之普通竊盜罪，惟據蒞
    庭實行公訴之檢察官當庭變更為刑法第321 條第1 項第2 款
    之加重竊盜罪，自毋庸變更起訴法條，併此敘明。被告鄭慶
    雄前於85年間分別因麻醉藥品管理條例及懲治盜匪條例案件
    ，經本院各判處有期徒刑1 年、12年，2 罪定應執行刑為有
    期徒刑12年4 月確定，於98年4 月11日縮刑期滿執行完畢；
    潘美珠前於97年間因違反毒品危害防治條例及侵占案件，經
    法院判處有期徒刑10月、4 月，2 罪定應執行刑為有期徒刑
    1 年1 月確定，於98年4 月1 日縮刑期滿執行完畢等事實，
    有臺灣高等法院被告前案紀錄表各1 份附卷可按，被告二人
    於有期徒刑執行完畢五年以內，再犯本件有期徒刑以上之罪
    ，均為累犯，均應依刑法第第47條第1 項之規定各加重其刑
    。審酌被告鄭慶雄、潘美珠踰越牆垣侵入他人之工廠內竊取
    不鏽鋼鐵籠一個，所竊得之財物價值不高，其犯罪之手段尚
    屬輕微，犯後坦認犯行，已有悔意等一切情狀，分別量處如
    主文所示之刑。
據上論斷，應依刑事訴訟法第273 條之1 第1 項、第299 條第1
項前段，刑法第2 條第1 項前段、第28條、（修正前）第321 條
第1 項第2 款、47條第1 項，判決如主文。
本案經檢察官林圳義到庭執行職務。
中    華    民    國   100    年    1     月    31    日
                  刑事第二庭  法  官  涂裕洪
以上正本證明與原本無異。
如不服本判決應於收受判決後10日內向本院提出上訴書狀，並
應敘述具體理由；其未敘述上訴理由者，應於上訴期間屆滿後
20日內向本院補提理由書（均須按他造當事人之人數附繕本）
「切勿逕送上級法院」。
中    華    民    國   100    年    1     月    31    日
                              書記官  卓春成
附錄本案論罪科刑法條：
修正前刑法第321條
（加重竊盜罪）
犯竊盜罪而有左列情形之一者，處 6 月以上、 5 年以下有期徒
刑：
一、於夜間侵入住宅或有人居住之建築物、船艦或隱匿其內而犯
    之者。
二、毀越門扇、牆垣或其他安全設備而犯之者。
三、攜帶兇器而犯之者。
四、結夥三人以上而犯之者。
五、乘火災、水災或其他災害之際而犯之者。
六、在車站或埠頭而犯之者。
前項之未遂犯罰之。